臺灣高雄地方法院刑事判決　　　　　　 95年度勞安訴字第6號
公　訴　人　臺灣高雄地方法院檢察署檢察官
被　　　告　甲○○
上列被告因業務過失致死案件，經檢察官聲請簡易判決處刑（95
年度偵字第17621 號），本院認不應以簡易判決處刑，改依通常
程序審理，並判決如下：
    主    文
甲○○無罪。
    理    由
一、按被告以外之人於審判外之陳述，雖不符前4 條之規定，而
    經當事人於審判程序同意作為證據，法院審酌該言詞陳述或
    書面陳述作成時之情況，認為適當者，亦得為證據，刑事訴
    訟法第159 條之5 定有明文；其立法理由在於傳聞證據未經
    當事人之反對詰問予以核實，乃排斥其證據能力。惟當事人
    如放棄對原供述人之反對詰問權，於審判程序表示同意該等
    傳聞證據可作為證據，此時，法院除認該傳聞證據欠缺適當
    性外，自可承認其證據能力。經查，就本判決所引用下列各
    項屬於審判外陳述之證據，公訴人、被告甲○○及其辯護人
    於審判程序同意作為證據，且經本院審酌該證據作成情況均
    無不適當之情形，是依上開規定認得作為本案證據。
二、公訴意旨略以：被告甲○○係日月光半導體製造股份有限公
    司（下稱日月光公司）純水組主任，負責公共設備運作維修
    及監督紫外線燈（下稱UV燈）停電之安全管制，為從事業務
    之人。緣承攬日月光公司五廠純水設備區四樓殺茵站UV燈臨
    時維修工程之彰化鍊水股份有限公司，於民國95年3 月29日
    下午10時10分許，派其受僱人林申益、王瀚期至日月光公司
    五廠從事UV燈管臨時維修工程，被告理應注意對於開路之開
    關於作業中，應上鎖或標示禁止送電、停電作業中或設置監
    視人員監視中，開路之電路藉放電消除殘留電荷後，應以檢
    電器檢查，確認其已停電，停電作業範圍如為發電或變電設
    備或開關場之一部分時，應將停電作業範圍以藍帶或以網加
    圍，並懸掛停電作業區標誌；且依當時情形，並無不能注意
    之情事，竟疏未注意確實關閉電源開關，並以檢電器檢查該
    迴路，確認已停電，致林申益在以膠帶裹覆電線接頭從事電
    路之檢查、修理作業時，與具電壓之電線接觸發生感電而遭
    電擊；雖經送醫急救，仍於95年3 月30日0 時33分不治死亡
    ，因認被告涉有刑法第276 條第2 項業務過失致死罪嫌云云
    。
三、按犯罪事實應依證據認定之，無證據不得認定其犯罪事實；
    不能證明被告犯罪者，應諭知無罪之判決，刑事訴訟法第15
    4 條第2 項、第301 條第1 項分別定有明文。次按刑法上之
    過失犯，以行為人對於犯罪結果之發生，應注意並能注意而
    不注意，為其成立要件。
四、本件公訴人認被告涉有刑法業務過失致死罪嫌，係以被告為
    日月光公司純水組主任，負責UV燈停電安全管制，對於廠內
    施工安全衛生等事項自負有注意、督導之義務，為其論據。
    訊據被告則堅詞否認有何業過失致死犯行，辯稱：案發當日
    我因病請假在家並未在廠區，事實上不可能就本件施工安全
    盡注意之義務等語。
五、經查：本件UV燈臨時維修時之停電安全管制監督，雖屬被告
    業務執掌範圍內事務，有日月光公司95年12月11日函可憑（
    見院卷第33頁）；然被告於事發前之95年3 月7 日，即因腰
    椎與薦椎滑脫症而至財團法人義大醫院住院手術治療，並自
    95 年3月7 日起至95年4 月11日請病假而未至日月光公司上
    班，此有義大醫院義大醫診字第9503120711號診斷證明書、
    日月光公司95年12月11日函及所附請假資料在卷足稽（見院
    卷第17、33、34頁）。是被告雖對本件UV燈維修時之停電安
    全管制有注意監督義務，惟其於事故當日既已依規定請病假
    ，則其前述權責自應由職務代理人行使，難謂被告於事發當
    日仍有防止被害人林申益在施工中遭電擊之義務；況且，被
    告當時人並不在日月光公司，亦無防止本件災害發生之可能
    。
六、綜上所述，既無證據足以證明被害人林申益遭電擊死亡事件
    係導因於被告業務上疏失所致，且被告就當日施工安全所引
    起危險無防止之義務又無防止之可能，核與過失致死之要件
    不合。此外，復查無其他積極證據足認被告有何被訴業務過
    失致死罪嫌，揆諸首揭法條及判例意旨，應諭知被告無罪之
    判決。
據上論斷，應依刑事訴訟法第452 條、第301 條第1 項，判決如
主文。
本案經檢察官乙○○到庭執行職務。
中　　華　　民　　國　　96　　年　　1　　月　　 9 　　日
　                鳳山刑事第二庭  審判長法  官  黃建榮
                                        法  官  譚德周
                                        法　官  洪珮婷
以上正本證明與原本無異。
如不服本判決，應於收受送達後10日內向本院提出上訴書狀。
中　　華　　民　　國　　96　　年　　1 　　月　　9 　　日
　　　　　　　　　　　　　　　　　　　　書記官  賴朱梅
